---
title: "Onde recebemos mais votos?"
author: "André Brito"
date: "`r Sys.Date()`"
output:
  prettydoc::html_pretty:
    theme: architect
    highlight: github
  editor_options: 
  markdown: 
    wrap: 72
---


```{r message=FALSE, warning=FALSE, include=FALSE}
source("1-tratamento.R")
source("0-funcoes.R")
library(tidyverse)
library(huxtable)
library(xtable)
library(kableExtra)
library(knitr)
library(viridis)
```

## Onde recebemos mais votos?

Um problema recorrente da política brasileira é a *baixa representação
das mulheres na política nacional*. O objetivo desse trabalho é
verificar em quais unidades federativas, regiões e matizes ideológicas
as mulheres receberam mais votos nas eleições de 2020. Este trabalho se
detém na análise dos votos para as **prefeituras**, considerando, para
tanto, apenas o total de votos válidos no primeiro turno das eleições.
Os dados utilizados foram importados do repositório do **TSE** a partir
do pacote [**electionsBR**](https://electionsbr.com/).


## Os votos totais no país

Observando apenas os números totais, podemos perceber que há uma enorme diferença na oferta de candidaturas entre homens e mulheres.

```{r echo=FALSE, message=FALSE, warning=FALSE}
tab_1 <- func_tabela(base_2020, DS_GENERO)

tab_1 <- tab_1 %>%  dplyr::mutate_if(is.numeric, 
                 format, 
                 digits = 3,
                 big.mark = ".")

colnames(tab_1) <- c("Gênero", "Candidaturas", "%", "Votos", "%")

kbl(tab_1,
    caption = "Total de candidaturas e votos por gênero") %>% 
  kable_classic(full_width = F, html_font = "Cambria")

```

## Os votos totais por Estado da federação

No **Gráfico 1** podemos observar a proporção de votos recebidos nos estados da federação por gênero. Mesmo observando uma variação importante entre as UFs, ainda é muito baixa a proporção de votos dados a candidatas do gênero *feminino*. 

```{r echo=FALSE, message=FALSE, warning=FALSE}
k <-  base_2020 %>% group_by(SG_UF,DS_GENERO) %>% 
  summarize(
    Votos = sum(VOTOS),
    Total = unique(VOTOS_UF),
    Porcentagem = porcent(Votos, Total)
    )

k$SG_UF <- factor(k$SG_UF, levels = c("PE", "SE", "TO", "RN", "AC", "PB", "MA", 
                                      "BA", "AL", "RJ", "PI", "CE", "RR", "RS", 
                                      "PA", "AP", "RO", "MG", "GO", "PR", "SP",
                                      "MT", "MS", "SC", "ES", "AM"))

m <-  ggplot(k, aes(fill=DS_GENERO, y=SG_UF, x=Votos)) + 
  geom_bar(position="fill", stat="identity") + theme_classic()+
  scale_fill_viridis(discrete = T, option = "E") +
  ggtitle("Proporção de votos totais por Estado")

print(m)
```



## Your Familiar Tools

Feel free to use the `knitr` infrastructure with dozens of tunable
options in your document.

```{r echo=FALSE}

```

You can include code snippets of languages other than R, but note that
the block header has no curly brackets around the language name.

``` {.cpp}
// [[Rcpp::export]]
NumericVector timesTwo(NumericVector x) {
    return x * 2;
}
```

You can also write math expressions, e.g. $Y = X\beta + \epsilon$,
footnotes[^1], and tables, e.g. using `knitr::kable()`.

[^1]: A footnote here.

```{r eval=FALSE, include=FALSE, results='asis'}
knitr::kable()
```

## Stay Tuned

Please visit the [development
page](https://github.com/yixuan/prettydoc/) of the `prettydoc` package
for latest updates and news. Comments, bug reports and pull requests are
always welcome.
