---
title: "Projeto 2"
author: "André"
date: "16/08/2021"
output: 
  html_document:
    theme: united
    highlight: tango
---

```{r setup, include=FALSE}
knitr::opts_chunk$set(echo = FALSE)
library(tidyverse)
library(huxtable)
library(xtable)
library(kableExtra)
library(knitr)
```

```{r message=FALSE, warning=FALSE, include=FALSE}
source("1-tratamento.R")
source("0-funcoes.R")
```

## Onde recebemos mais votos?

Um problema recorrente da política brasileira é a *baixa representação
das mulheres na política nacional*. O objetivo desse trabalho é
verificar em quais unidades federativas, regiões e matizes ideológicas
as mulheres receberam mais votos nas eleições de 2020. Este trabalho se
detém na análise dos votos para as **prefeituras**, considerando, para
tanto, apenas o total de votos válidos no primeiro turno das eleições.
Os dados utilizados foram importados do repositório do **TSE** a partir
do pacote [**electionsBR**](https://electionsbr.com/).


## Total de candidaturas e votos

Observando apenas os números totais, podemos perceber que há uma enorme diferença na oferta de candidaturas entre homens e mulheres.

```{r include=FALSE}
tab_1 <- readr::read_rds("data/tabela1.rds")
colnames(tab_1) <- c("Gênero", "Candidaturas", "%", "Votos", "%")

```


```{r echo=FALSE}
kable(tab_1) %>% kable_classic(full_width = F, html_font = "Cambria")
```